# 陈版：请教信托投入账务疑问

提问人：wumin88838 时间：2010-12-03 16:32:21
陈版有如下案例请教： 案例：现在房地产公司基本遇到融资困难，因此许多房地产公司通过信托公司进行融资，假如A房地产公司与B信托公司约定，B信托公司以信托资金向A公司的全资子公司C进行增资，增加C公司的注册资本，此项信托期限为两年，因此信托到期后A公司承诺收购B信托公司以信托资金对C公司进行增资的全部股权，并在信托到期前支付信托受益。 疑问：该信托增资行为，在C公司的财务报表上作为实收资本入账，还是作为长期借款入账，哪一个比较合适，根据经营实质，这先注资后还款的行为，可否确认为一笔交易，按照借款处理。谢谢

回答人：chenyiwei
回复 楼主 wumin88838 的帖子根据协议条款判断。但这类业务在实务中确实在母公司合并报表层面被认定为负债的可能性很大。 如果根据协议条款分析，信托持有人在信托存续期间和解散时，所获取的实际上都是固定收益（很多情况下信托的架构设计都保证优先级受益人是固定收益，而次级受益权往往就是由信托发起人自己持有且不得转让），则可以认为优先级受益人投入的资金在母公司合并报表层面实际上是负债，母公司承担了对这些优先级受益人的保证还本付息的责任。

回答人：chenyiwei
回复 藤椅 wumin88838 的帖子一般理解是这样。但对于这类业务，合同条款的细致研读是非常重要的。有可能合同条款的细微差别就导致会计处理发生根本差异。